# 股权收益权是权益工具还是衍生工具

提问人：sishui0000 时间：2019-07-16 21:58:45
股权收益权是权益工具还是衍生工具？是否应该计入以公允价值计量且其变动计入当期损益的金融资产？

回答人：chenyiwei
股权收益权本身不是衍生工具。如果对被投资企业无控制、共同控制或重大影响的，一般作为以公允价值计量且其变动计入当期损益的金融资产。